【裁判字號】    89,訴,481
【裁判日期】    891227
【裁判案由】    違反藥事法
【裁判全文】
臺灣士林地方法院刑事判決                          八十九年度訴字第四八一號
    聲  請  人  臺灣士林地方法院檢察署檢察官
    被      告  丁○○
右列被告因違反藥事法案件，經檢察官聲請簡易判決處刑（八十九年度偵字第一八三
號），本院認為不宜以簡易判決處刑，經改依通常程序審理並判決如左：
    主  文
丁○○明知為偽藥而轉讓，處有期徒刑參月，緩刑參年。
    理  由
一、丁○○明知其向丙○○（所涉違反藥事法犯行，業經本院判處有期徒刑四月，緩
    刑參年確定）所購得之不名黑色藥丸係屬偽藥，竟仍於民國八十七年十一月間，
    在台北市○○區○○街二六○號二樓甲○○住處，以每斤新台幣（下同）二千元
    之價格，原價轉讓該不名黑色藥丸一斤予甲○○服用。
二、案經甲○○之子乙○○告訴及台灣士林地方法院檢察署檢察官簽請偵辦後聲請簡
    易判決處刑。
    理  由
一、訊據被告丁○○固坦承有於前揭時、地交付黑色藥丸予甲○○，並收受二千元之
    事實，惟矢口否認明知該黑色藥丸為偽藥，辯稱：因為伊經常筋骨酸痛，經丙○○介紹服用黑色藥丸後有效果，加上甲○○拜託伊購買，伊才會替甲○○購買云
    云。經查（一）、右揭事實，業據告訴人乙○○於偵查及本院訊問時指訴明確，
    並有黑色藥丸一顆扣案可證，而丙○○所持以轉讓丁○○之相同黑色藥丸經檢驗
    結果具有五種西藥成分，亦有台北市政府衛生局八十八年三月八日北市衛四字第
    八八二○八六九七○○號函及檢驗成績書各一紙附卷可稽。（二）、又參酌被告
    自承購買之黑色藥丸係散裝，十粒藥丸以一塑膠袋包裝，內附台南市○○路○段
    一○八號冠星化學製藥股份有限公司之還少丹字樣標籤，並無見製造日期、批號
    等記載，而依該標籤之記載顯示，該藥丸之成分全為中藥成分，與前開檢驗之結
    果大相逕庭，有卷附之標籤影本一紙在卷足憑，以及該黑色藥丸之價格竟以秤斤
    論兩計算等情，均與一般購買合格藥品之常情不符。且被告於本院審理時亦自承
    該黑色藥丸僅聽聞是從三重市來的等語（見本院八十九年十二月十三日之審理筆
    錄），也無法說明該黑色藥丸之正確來源等情，則被告自應知悉該藥丸係來路不
    明之藥物。（三）、雖被告以自己亦服用黑色藥丸，並不知悉該藥丸為偽藥云云
    置辯。然查，被告之所以繼續服用該藥物，全係主觀認知該藥丸有助改善身體之
    病症，與該黑色藥丸實際上確屬偽藥應屬二事，毫無干涉，亦即被告服用或介紹
    他人服用之原因均僅重視該藥丸之療效，而明顯未考慮該藥丸顯與一般合法藥物
    有如上所述之極大不同。從而，被告前揭所辯，應屬事後卸責之詞，不足採信，
    事證明確，被告犯行堪以認定。
二、核被告所為，係犯藥事法第八十三條第一項轉讓偽藥罪。爰審酌被告之素行、轉
    讓來路不明之偽藥對於被害人身心所造成之損害不小、智識程度及被告犯罪後否
    認犯行等一切情狀，量處如主文所示之刑。又被告前未曾受有期徒刑以上刑之宣
    告，有台灣高等法院檢察署刑案紀錄簡覆表一紙可稽，其因一時失慮，偶罹刑典
    ，經此刑之宣告後，應知警惕而無再犯之虞，本院因認暫不執行其刑為當，予以
    宣告緩刑參年，用啟自新。至於扣案黑色藥丸一顆，雖為供被告犯罪所用之物，
    惟屬被害人甲○○所有，爰不併予宣告沒收。
據上論斷，應依刑事訴訟法第四百五十二條、第二百九十九條第一項前段，藥事法第
八十三條第一項，刑法第十一條前段、第七十四條第一款，判決如主文。
本案經檢察官林曉芳到庭執行職務。
中      華      民      國      八十九    年    十二    月    二十七    日
                                  臺灣士林地方法院刑事第一庭
                                      法  官  林政佑
如不服本判決應於送達後十日內向本院提出上訴狀
附錄本案論罪科刑法條全文
藥事法第八十三條第一項


司法院資訊處製作；財團法人民間司法改革基金會備份。
